【裁判字號】    95,上訴,549
【裁判日期】    950407
【裁判案由】    毒品危害防制條例
【裁判全文】
臺灣高等法院刑事判決                 95年度上訴字第549號
上  訴  人
即  被  告  甲○○
                    （現於台灣台北監獄執行中）
上列上訴人因違反毒品危害防制條例案件，不服臺灣桃園地方法
院94年度訴字第2403號，中華民國94年12月30日第一審判決（起
訴案號：臺灣桃園地方法院檢察署94年度毒偵緝字第 322號），
提起上訴，本院判決如下：
    主  文
上訴駁回。
    事  實
一、甲○○前於民國87年間因違反肅清煙毒條例案件及違反毒品
    危害防制條例案件，經分別被判處有期徒刑 3月及裁定送觀
    察、勒戒；而於88年間，因犯詐欺案件，經臺灣臺北地方法
    院以88年度自緝字第10號判決判處有期徒刑 3月，嗣經本院
    以88年度上易字第2021號判決駁回上訴確定；同年間，復因
    施用毒品案件，經檢察官聲請臺灣臺北地方法院以88年度毒
    聲字第748號裁定送強制戒治，嗣經同院以 88年度毒聲字第
    2196號裁定停止戒治，於 89年3月18日因停止戒治付保護管
    束期滿而執行完畢，其施用毒品犯行，經臺灣臺北地方法院
    以88年度訴字第695號判決判處有期徒刑 8月確定，上開2罪
    經本院以89年度聲字第777號裁定定應執行有期徒刑 10月，
    於90年4月7日執行完畢；詎甲○○猶不知警惕，復於89年間
    因施用毒品案件，經被送強制戒治，於91年7月6日執行完畢
    ，其刑事部份，並被判處有期徒刑1年6月確定﹔嗣於90年及
    91年間復因犯竊盜罪及違反毒品危害防制條例案件，經分別
    被判處有期徒刑5月及1年2月確定；上開3罪經本院定應執行
    有期徒刑2年10月確定，於93年7月21日縮短刑期假釋出監，
    惟嗣經撤銷假釋，於94年9月5日入監執行殘刑七月又十八日
    ，應於95年4月22日執行完畢。
二、詎甲○○猶不知悔改，於上開假釋出監後，復基於施用第一
    級毒品海洛因之犯意，於93年8月9日凌晨某時，在臺北縣蘆
    洲市某處之住處內，以針筒注射之方式施用第一級毒品海洛
    因 1次。嗣於同日因保護管束前往臺灣板橋地方法院檢察署
    報到時，經採取其尿液送請檢驗結果，發現呈嗎啡之陽性反
    應，始知上情。
三、案經臺灣板橋地方法院檢察署觀護人函送臺灣板橋地方法院
    檢察署檢察官，呈請臺灣高等法院檢察署檢察長令轉臺灣雲
    林地方法院檢察署檢察官，再呈請臺灣高等法院檢察署檢察
    長令轉臺灣桃園地方法院檢察署檢察官偵查起訴。
    理  由
一、上揭犯罪事實，業據上訴人即被告甲○○於原審法院審理時
    及本院審理時供承不諱，而被告於93年8月9日因保護管束前
    往臺灣板橋地方法院檢察署報到時，經於當日下午 3時40分
    許採取其尿液送請臺灣檢驗科技股份有限公司以 EIA酵素免
    疫分析法為初步檢驗，復以GC/MS氣相層析/質譜儀法為確認
    檢驗結果，發現均呈嗎啡陽性反應（嗎啡為海洛因代謝物質
    ），有該公司93年 8月19日出具之濫用藥物尿液檢驗報告、
    臺灣板橋地方法院檢察署受保護管束人（被告）尿液檢體監
    管紀錄表各乙份在卷可稽，而查海洛因經注射入人體後，約
    80％於24小時內自尿中排出，一般而言，尿液中能否驗出嗎
    啡陽性與其投與量、投與途徑、採尿時間、個人體質及檢驗
    方法之靈敏度有關，國外曾有文獻報導注射 6毫克之海洛因
    鹽酸鹽，其代謝物嗎啡之平均可檢出時限約為26小時，此有
    行政院衛生署藥物食品檢驗局81年9月8日81藥檢壹字第8114
    885 號函可按，被告之尿液既經檢驗結果發現呈嗎啡之陽性
    反應，足徵被告確有於93年8月9日下午三時四十分許經採尿
    前回溯前26小時期間內某時有施用海洛因之事實，是被告自
    白其於93年8月9日凌晨某時在臺北縣蘆洲市某處之住處內有
    施用第一級毒品海洛因 1次，堪認與事實相符，事證明確，
    被告犯行，應堪認定。
二、查被告前於87年間因施用毒品案件，經送觀察勒戒，於87年
    7月24日執行完畢，嗣於 88年間復因施用毒品案件，經檢察
    官聲請臺灣臺北地方法院以 88年度毒聲字第748號裁定送強
    制戒治，嗣經同院以88年度毒聲字第2196號裁定停止戒治，
    於 89年3月18日因停止戒治付保護管束期滿而執行完畢，有
    各該裁定及本院被告前案紀錄表在卷可憑，被告於受強制戒
    治執行完畢後，5 年內再犯本件施用毒品之罪，核其所為，
    係犯毒品危害防制條例第10條第 1項之施用第一級毒品罪．
    被告為施用第一級毒品而持有毒品，其持有之低度行為應為
    施用之高度行為所吸收，不另論罪。而查被告於88年間因犯
    詐欺及施用第一級毒品罪，經分別被判處有期徒刑3月及8月
    確定，經本院以89年度聲字第 777號裁定定應執行有期徒刑
    10  月確定，於90年4月7日執行完畢，有本院被告前案紀錄
    表在卷可參，其於五年內再犯本件有期徒刑以上之罪，為累
    犯，應依法加重其刑。原審以被告上述犯行，事證明確，援
    引毒品危害防制條例第10條第1項、刑法第11條前段、第 47
    條之規定，並審酌被告前已數次接受觀察、勒戒或強制戒治
    處分及刑之執行，足見仍無戒除毒癮之決心，惟犯罪後坦承
    犯行，且施用次數僅有1次等一切情狀，量處有期徒刑 1年4
    月，經核認事用法，並無違誤，而查被告素行不良，前除犯
    違反肅清煙毒條例案件、詐欺及竊盜罪外，並有多次施用毒
    品前科，先後經送觀察、勒戒及強制戒治，並分別受量處有
    期徒刑 8月、1年2月及1年6月，詎被告猶不知悔悟．復於假
    釋交付保護管束中再行施用毒品，顯見其並未戒斷毒癮之惡
    習，原審因而依被告之素行及犯罪情節，量處有期徒刑1年4
    月，尚難認屬過重，被告上訴意旨指摘原審量刑過重，非有
    理由，應予駁回。
據上論斷，應依刑事訴訟法第368條，判決如主文。
本案經檢察官吳慧蘭到庭執行職務。
中    華    民    國    95    年    4    月     7     日
                  刑事第五庭審判長法  官  吳  敦
                                  法  官  吳啟民
                                  法  官  張傳栗
以上正本證明與原本無異。
如不服本判決，應於收受送達後十日內向本院提出上訴書狀，其
未敘述上訴之理由者並得於提起上訴後十日內向本院補提理由書
（均須按他造當事人之人數附繕本）。
                                  書記官  秦慧榮
中    華    民    國    95    年    4     月    10    日
附錄：本案論罪科刑法條全文
毒品危害防制條例第10條
施用第 1 級毒品者，處六月以上五年以下有期徒刑。
施用第 2 級毒品者，處三年以下有期徒刑。


司法院資訊處製作；財團法人民間司法改革基金會備份。
